【裁判字號】    98,聲,3199
【裁判日期】    980909
【裁判案由】    聲請停止羈押
【裁判全文】
臺灣桃園地方法院刑事裁定              98年度聲字第3199號
聲  請  人
即  被  告  甲○○
選任辯護人  李克欣律師
上列聲請人即被告因違反毒品危害防制條例等案件，經檢察官提
起公訴（98年度偵字第2167號），聲請人聲請具保停止羈押，本
院裁定如下：
    主  文
聲請駁回。
    理  由
一、本件聲請人即被告甲○○因涉犯毒品危害防制條例案件，經
    本院訊問後，認其犯罪嫌疑重大，且有刑事訴訟法第101 條
    第1 項第2 、3 款之情形，並有羈押之必要，於民國98年5
    月15日執行羈押，並於同年8 月15日延長羈押在案，合先敘
    明。
二、聲請意旨略以：被告經裁定羈押至今已達7 月有餘，而本案
    經本院審理調查證據，案情已臻明朗，且同案被告張鑫堯經
    詰問完畢，亦無串供之虞。本件被告所犯至多既僅係製造毒
    品未遂，並非最輕本刑5 年以上之罪，況被告涉案情節並非
    重大，經此羈押，已深獲教訓。被告經商多年，有固定之住
    居所，絕無逃亡之虞，更無羈押之必要，請審酌被告家中老
    父高年80餘歲，罹患重病，況被告本身亦罹患食道癌，亦有
    保外就醫之必要，為此具狀聲請准予具保停止羈押等語。
三、按被告經法官訊問後，認為犯罪嫌疑重大，而有刑事訴訟法
    第101 條第1 項所列情形之一，非予羈押，顯難進行追訴、
    審判或執行者，得羈押之。查被告甲○○所涉毒品危害防制
    條例第4 條第2 項等犯行，既有同案被告張鑫堯於警詢、偵
    訊中之自白、通聯譯文及相關扣案證物在卷可佐，足認被告
    甲○○所涉上開犯行罪嫌重大，合先敘明。
四、次查，本件被告甲○○所犯既係最輕本刑為5 年以上有期徒
    刑之罪，且卷存歷次警詢、偵訊及本院筆錄內容，被告甲○
    ○與同案共犯張鑫堯所述內容互有矛盾，非經交互詰問，無
    從釐清二人分工情形，具有刑事訴訟法第101 條第1 項第2
    、3 款所定之羈押原因，本院是認若未予羈押，顯難擔保日
    後審判之進行及刑罰之執行，且此羈押之事由無從因被告之
    具保而得消滅，亦有羈押之必要。茲本院衡酌上開羈押原因
    仍然存在，不能以具保代之，且斟酌本件被告所涉犯罪情節
    之程度，亦不宜以具保代替羈押（至被告甲○○及共犯張鑫
    堯二人前於本院審理中交互詰問完畢後，已無因勾串而使案
    情陷於晦暗之虞慮，本院認無繼續禁止接見通信之必要，而
    於98年7 月30日先行解除禁見）。至被告甲○○雖以前揭事
    由聲請具保云云。但查：
(一)、觀之聲請人所提出其於95年4 月21日前往國泰綜合醫院新竹
    分院腸胃科接受上消化道電子汎內視鏡檢查報告，其上明白
    記載：「Clinical Impression ：epigstric pain」、「En
    doscopy Finding:」、「Esophagus ：Mucosa is smooth i
    n pinkish color diffusely Fine,submucosal blood vess
    elss and normal squamocolumnar was shown. 」、「Endo
    scopy Impression：Gastric ulcer 」，顯見被告雖於臨床
    上表示上腹痛，但經由內視鏡檢視結果，其食道部分之黏膜
    呈現桃紅色而大致上良好，且黏膜下之血管血液、食道與胃
    部交接處經觀察後亦均屬正常，該院並據而診斷其上腹部之
    疼痛乃係因胃潰瘍所致。聲請人竟以其早於95年間所接受關
    於「胃潰瘍」之內視鏡檢視報告，辯稱其已罹患「食道癌」
    云云，顯屬無稽，本院要難採信。
(二)、況經本院函詢臺灣桃園看守所結果，據該所回函表示：「被
    告甲○○乙名經本所醫師檢查後簽稱：『病犯兩年前接受胃
    鏡檢查，疑胃食道逆流係食道黏膜表層變化（未確定臨床食
    道癌）及胃潰瘍。病患不願接受再次胃鏡檢查，可於本所治
    療』」等語，有該所98年9 月2 日桃所衛字第0989902238號
    函在卷可稽，是本件雖因聲請人拒不接受胃鏡檢查，以致無
    從確認其目前是否罹患食道癌，惟依看守所之醫療設備，仍
    可提供完整之醫療照顧，應屬明確。是被告甲○○以此為由
    聲請具保停止羈押云云，即屬無據，不能准許。
(三)、末按羈押被告乃刑事訴訟上不得已之措施，法院於認定羈押
    被告之原因是否存在時，僅就被告是否犯罪嫌疑重大，有無
    刑事訴訟法所定羈押情形及有無保全被告或證據使刑事訴訟
    程式順利進行之必要為審酌，至被告個人之家人身體狀況、
    經濟等其他情形，要非在斟酌之列，亦不影響本院判斷被告
    究否應受羈押之原因及必要。是被告以其父親高齡80餘歲罹
    患重病，請求具保云云，核與法定事由不符，本院仍礙難准
    許。
六、據上論斷，應依刑事訴訟法第220條，裁定如主文。
中    華    民    國    98    年    9     月    9     日
                  刑事第八庭    審判長法  官   林惠霞
                                      法  官   張明儀
                                      法  官   呂綺珍
以上正本證明與原本無異。
如不服本裁定，應於送達後5 日內，向本院提出抗告狀。
                                      書記官   范升福
中    華    民    國    98    年    9     月    9     日


司法院資訊處製作；財團法人民間司法改革基金會備份。
